臺灣嘉義地方法院刑事判決　　　　　　　100年度訴字第357號
公　訴　人　臺灣嘉義地方法院檢察署檢察官
被　　　告　郭耿甫
上列被告因違反毒品危害防制條例案件，經檢察官提起公訴（
100 年度毒偵字第550 號），因被告於本院準備程序中就被訴事
實為有罪之陳述，經本院裁定由受命法官獨任以簡式審判程序審
理，判決如下：
    主  文
郭耿甫施用第二級毒品，累犯，處有期徒刑肆月；又施用第一級
毒品，累犯，處有期徒刑捌月。應執行有期徒刑拾月。
    犯 罪 事 實
一、郭耿甫前因施用毒品案件，經臺灣雲林地方法院以93年度毒
    聲字第353 號裁定送觀察勒戒後，嗣因無繼續施用毒品傾向
    ，於民國93年11月11日釋放出所而執行完畢，並經臺灣雲林
    地方法院檢察署檢察官以93年度毒偵字第1208號不起訴處分
    確定。於前開觀察勒戒執行完畢釋放後5 年內，復因施用毒
    品案件，經本院以97年度訴字第848 號判處有期徒刑8 月確
    定。另因竊盜案件，經本院以97年度易字第558 號、97年度
    嘉簡字第751 號分別判處有期徒刑5 月、5 月、5 月、5 月
    確定，前4 罪並經本院以97年度聲字第1337號定應執行有期
    徒刑1 年4 月確定後，與後1 罪接續執行，於99年2 月8日
    縮刑期滿執行完畢。詎其仍未戒除毒癮，復基於施用第一級
    毒品海洛因、第二級毒品甲基安非他命之犯意，於100 年1
    月9 日晚8 時許，在其嘉義縣梅山鄉圳北村4 鄰麻園寮15
    號住處內，以玻璃球燒烤之方式，施用第二級毒品甲基安非
    他命1 次；另於同日晚上10時許，於上開住處，以將海洛因
    摻入香菸燃燒吸食之方式，施用第一級毒品海洛因1 次。嗣
    於100 年1 月10日上午9 時10分許，經警持臺灣嘉義地方法
    院檢察署檢察官鑑定許可書，並其同意採尿送驗，結果呈可
    待因、嗎啡、安非他命、甲基安非他命陽性反應，始悉上情
    。
二、案經嘉義縣警察局竹崎分局報告臺灣嘉義地方法院檢察署檢
    察官偵查起訴。
    理  由
一、本件被告郭耿甫所犯，非死刑、無期徒刑、最輕本刑為3 年
    以上有期徒刑之罪，或高等法院管轄第一審案件，其於準備
    程序進行中，就被訴事實為有罪之陳述，經本院告知簡式審
    判程序之旨，並聽取檢察官及被告之意見後，裁定進行簡式
    審判程序。
二、上開事實，業經被告於本院審理時自白不諱，並有正修科技
    大學超微量研究科技中心100 年2 月22日尿液檢驗報告、尿
    液代號與真實姓名對照表（竹A003）、臺灣嘉義地方法院檢
    察署鑑定聲請書在卷可稽，足認被告之任意性自白與事實相
    符。
三、按如被告於初犯經觀察勒戒或強制戒治執行完畢後5 年內，
    已再犯施用毒品之罪，經依法追訴處罰，縱其第3 次（或第
    3 次以上）再度施用毒品之時間，在初犯經觀察、勒戒或強
    制戒治執行完畢釋放5 年以後，已不合於「5 年後再犯」之
    規定，且因已於「5 年內再犯」，顯見其再犯率甚高，原實
    施觀察、勒戒或強制戒治，已無法收其實效，即應依該條例
    第10條處罰（最高法院95年5 月9 日第7 次、97年度第5 次
    刑事庭會議決議參照）。查被告前因施用毒品案件，經臺灣
    雲林地方法院以93年度毒聲字第353 號裁定送觀察勒戒後，
    嗣因無繼續施用毒品傾向，於93年11月11日釋放出所而執行
    完畢，並經臺灣雲林地方法院檢察署檢察官以93年度毒偵字
    第1208號不起訴處分確定。於前開觀察勒戒執行完畢釋放後
    5 年內，復因施用毒品案件，經本院以97年度訴字第848 號
    判處有期徒刑8 月確定，有臺灣高等法院被告前案紀錄表在
    卷可按，是被告於前開觀察勒戒執行完畢釋放後5 年內再犯
    施用毒品之罪，且經依法追訴處罰，並因本件為3 犯以上施
    用毒品之罪，顯見其再犯率甚高，原實施觀察、勒戒，已無
    法收其實效，應依法處罰。從而，本件事證明確，被告犯行
    足堪認定，應依法論科。
四、核被告所為，係犯毒品危害防制條例第10條第2 項、第1 項
    之施用第二級毒品、施用第一級毒品罪。被告為施用而持有
    第二級毒品甲基安非他命、第一級毒品海洛因之低度行為，
    分別為施用之高度行為所吸收，均不另論罪。被告所犯上開
    2 罪，犯意各別，行為互殊，應予分論併罰。再其有犯罪事
    實欄所述之前科，於99年2 月8 日縮刑期滿執行完畢，有臺
    灣高等法院被告前案紀錄表在卷可稽，其於受徒刑之執行完
    畢後，5 年以內故意再犯本件有期徒刑以上之罪，均為累犯
    ，應依刑法第47條第1 項之規定，各加重其刑。
五、爰審酌被告曾因施用毒品經裁定觀察、勒戒執行完畢，前復
    多次因施用毒品案件，經本院判刑確定，有臺灣高等法院被
    告前案紀錄表在卷可稽，仍未能徹底戒絕毒品，而再犯本案
    ，顯見其自制力不足，無法擺脫毒品，未能體悟施用毒品對
    自己、家人造成之傷害及社會之負擔，惟念及施用毒品本質
    上係戕害自身健康之行為，尚未嚴重破壞社會秩序或侵害他
    人權益，且被告坦承犯行、犯後態度尚可等一切情狀，分別
    量處如主文所示之刑並定應執行刑。
據上論斷，應依刑事訴訟法第273 條之1 第1 項、第299 條第1
項前段，毒品危害防制條例第10條第1 項、第2 項，刑法第11條
前段、第47條第1 項、第51條第5 款，判決如主文。
本案經檢察官林俊良到庭執行職務。
中    華    民    國   100    年    5     月    16    日
                  刑事第四庭  法  官  梁淑美
以上正本證明與原本無異。
如不服本判決應於收受判決後10日內向本院提出上訴書狀，並應
敘述具體理由；其未敘述上訴理由者，應於上訴期間屆滿後20日
內向本院補提理由書（均須按他造當事人之人數附繕本）「切勿
逕送上級法院」。
中    華    民    國   100    年    5     月    16    日
                              書記官  林金福
毒品危害防制條例第10條
施用第一級毒品者，處6月以上5年以下有期徒刑。
施用第二級毒品者，處3年以下有期徒刑。